【裁判字號】    99,交簡上,146
【裁判日期】    990805
【裁判案由】    公共危險
【裁判全文】
臺灣桃園地方法院刑事判決           99年度交簡上字第146號
上  訴  人
即  被  告  甲○○
上列上訴人因公共危險案件，不服本院民國99年5月3日99年度壢
交簡字第903 號第一審刑事簡易判決（聲請簡易判決處刑案號：
99年度偵字第7201號），提起上訴，本院合議庭為第二審判決如
下：
    主      文
上訴駁回。
    事實及理由
一、本件經本院管轄第二審之合議庭審理結果，認原審以被告甲
    ○○犯刑法第185 條之3 之服用酒類，不能安全駕駛動力交
    通工具而駕駛罪，並審酌被告前有2 次酒後駕車之前科，猶
    不知悔改，本次經警查獲時之吐氣所含酒精濃度達到每公升
    0.57毫克，客觀上顯已達不能安全駕駛動力交通工具之程度
    ，竟仍騎乘重型機車於道路上，危及公眾交通安全，枉顧其
    他用路人之生命、財產安全，一再為不安全駕駛行為，惡性
    非輕，惟念及被告犯後坦承犯行，犯後態度尚可、被告之年
    齡、學歷、職業及家庭經濟狀況等一切情狀，而適用刑法第
    185 條之3 、第41條第1 項前段，刑法施行法第1 條之1 第
    1 項，判處被告有期徒刑4 月，如易科罰金，以新臺幣（下
    同）1,000 元折算1 日，經核其認事用法及量刑均無不當，
    應予維持，並引用原審判決書所記載之事實及理由（如附件
    ）。
二、上訴人上訴意旨雖辯以：伊當天中午有喝酒，有休息一陣子
    之後，晚上才騎機車回家，怎麼能算是酒後駕車，且伊騎到
    自強一路跟中華路的路口時，有一輛車子違規停放在紅線上
    ，所以伊不小心跟該輛車子發生碰撞，伊就將機車停在路邊
    ，打電話報案，在等警察到場時伊又再喝酒，當時是伊主動
    打電話報案，警察到場對伊實施酒測，伊並非遭警攔檢而查
    獲云云。惟查：
（一）被告於警詢時供述：伊於99年2 月20日晚間5 時許，在中
      壢市○○路與朋友喝雞酒（喝很多碗），喝至約晚上8 時
      許結束，伊欲返回中壢市住處，而於晚間9 時22分許，在
      中壢市○○路與自強一路前為警查獲等語（見99年度偵字
      第7201號卷第4 至6 頁），復於本院準備程序及審理時亦
      自承案發當日喝完酒後有騎車之事實（見本院99年6 月22
      日準備程序筆錄第3 頁，99年7 月22日審判筆錄第3 頁）
      ，是被告確有飲酒後騎乘機車而於上揭時、地為警查獲，
      足堪認定。又按刑法第185 條之3 所規定服用酒類，不能
      安全駕駛動力交通工具而駕駛者，應負刑事責任，揆其立
      法目的在藉抽象危險犯之犯罪構成要件，以嚇阻酒後駕車
      者對道路交通安全之危害，本不以發生實害為必要，而所
      謂不能安全駕駛之認定，並無一定之數值可供界定，而係
      由法院以一般社會通念之客觀標準，足生公共危險時即足
      。而依交通部運輸研究所90年9 月24日運安字第90000585
      4 號函所載呼氣中酒精濃度每公升含量為0.25毫克，即相
      當於血液中酒精濃度（ＢＡＣ）百分之0.05，且依該函所
      附該所79年「駕駛人行為反應之研究─酒醉駕車對駕駛行
      為之分析研究」指出：（一）ＢＡＣ達百分之0.03至百分
      之0. 05 時，對駕駛能力之影響為：多數駕駛人心境逐漸
      變幻不定，視覺與反應靈敏性減弱，對速度及距離的判斷
      力差。對心理行為之影響為：觀察力逐漸欠缺，心情漸趨
      輕鬆，自信心增加，多話，精神狀態處於陶醉感。（二）
      ＢＡＣ到達百分之0.05至百分之0.08時，對駕駛能力之影
      響為：反應遲鈍，駕駛能力受損，遲而不決或決而不行。
      對心理行為之影響為：情緒鬆弛，感情與行為趨向誇張，
      肌肉不協調，精神處於興奮狀態。（三）ＢＡＣ到達百分
      之0.08至百分之0.15時，對駕駛能力之影響為：判斷力嚴
      重受到影響，體能與精神協調受損，駕駛之體能困難增加
      。對心理行為之影響為：產生情緒異常現象，步伐不平穩
      ，言語不清，反應惡劣，記憶及判斷力受損，精神處於錯
      亂狀態。（四）超過百分之0.15時，對駕駛能力之影響為
      ：視線搖晃，駕駛已進入恍惚狀態，判斷及理解遭到扭曲
      ，駕駛不穩定。對心理行為之影響為：意識不明，嘔吐，
      站、走及講話困難，責任感喪失，精神處於麻痺狀態。（
      五）超過百分之0.5 時，對駕駛人能力之影響為：無法開
      車。對心理行為之影響為：爛醉如泥，失去知覺可能致死
      ，精神處於昏睡狀態。本件被告所測得之呼氣所含酒精成
      分為每公升為0.57毫克，相當於血液中酒精濃度（ＢＡＣ
      ）百分之0.114 ，有酒精濃度測試表1 紙在卷可查（見99
      年度偵字第7201號卷第8 頁），依上開說明，其駕駛判斷
      力嚴重受到影響，體能與精神協調受損，駕駛之體能困難
      增加，且產生情緒異常現象，步伐不平穩，言語不清，反
      應惡劣，記憶及判斷力受損，精神處於錯亂狀態。再佐以
      查獲當時，被告有語無倫次、含糊不清、意識模糊、注意
      力無法集中、多話大笑等情事，且被告經酒後生理協調平
      衡檢測，其中「雙腳併攏，兩手貼緊大腿，將一腳向前抬
      高離地15公分，並停止不動30秒」、「雙腳併攏，雙手向
      前平伸，閉眼，輪流使用左右手的食指指尖觸摸鼻尖」、
      「閉雙眼，30秒內朗誦阿拉伯數目由1001、1002....1030
      」、「用筆在兩個同心圓之間的零點五公分環狀帶內畫另
      一個圓」等檢測內容，其結果均不合格，而認定為不能安
      全駕駛，有警員所製作之刑法第一百八十五條之三案件觀
      察紀錄表及桃園縣政府警察局汽車駕駛人酒後生理協調平
      衡檢測紀錄卡在卷可稽（見99年度偵字第7201號卷第9 至
      10頁），益徵被告當時確已達於不能安全駕駛動力交通工
      具程度，而仍駕車，是被告構成刑法第185 條之3 之不能
      安全駕駛動力交通工具而駕駛罪，堪以認定。被告辯稱：
      伊沒有酒後駕車云云，顯無足採。
（二）雖被告另辯稱：當時是伊主動打電話報案，警察到場對伊
      實施酒測，伊並非遭警攔檢而查獲云云，並提出伊報案之
      通話紀錄為據，然被告上開喝酒後已達不能安全駕駛之程
      度而仍騎乘機車之事實，業經本院依前開證據認定屬實，
      縱本件查獲員警並未目擊被告酒後駕車而當場將被告攔檢
      查獲，並無礙於被告本件犯行之成立與否，且本件查獲員
      警依被告之報案而到場後，倘發覺被告或其餘在場之人恐
      另涉公共危險或其他犯嫌時，本應基於職權為進一步之調
      查、蒐證，而與本件是否為被告報案並無關係，是被告上
      開辯解，顯屬無稽，實無足取。又被告聲請傳喚案發當時
      目擊其報案之證人部分，其待證事項與本件被告是否為本
      件犯行，並無必然之關聯性，認無傳喚之必要，附此敘明
      。
（三）另被告於本院審理時遂辯稱：伊在等警察到場時伊又再喝
      酒云云。惟倘被告確有此情事，則其於距離案發較近時點
      之警詢時自應就此對其有利之情事主動、積極陳述，然細
      繹被告於警詢時並未就此部分有所供述，甚且於本院原審
      及準備程序時亦未提出書狀或言詞陳述，復於本院審理時
      亦僅空言陳述，而未提出具體事證以實其說，是認被告此
      部分辯解，顯屬事後卸責之詞，委無足採。
三、原審經本院審理結果，認被告犯罪事證明確，核其認事用法
    均無不合，量刑亦無不當，是被告上訴意旨否認犯罪，指摘
    原判決不當，求予撤銷改判，核無理由，應予駁回。
據上論斷，應依刑事訴訟法第455 條之1 第1 項、第3 項、第36
8 條、第373條，判決如主文。
本案經檢察官徐文豪到庭執行職務。
中    華    民    國    99    年    8    月      5    日
                        交通法庭審判長法  官  魏  于  傑
                                      法  官  李  文  娟
                                      法  官  羅  國  鴻
以上正本證明與原本無異。
不得上訴。
                                      書記官  戴  育  萍
中    華    民    國    99    年    8     月    11    日
【論罪科刑法條】
中華民國刑法第185條之3
服用毒品、麻醉藥品、酒類或其他相類之物，不能安全駕駛動力
交通工具而駕駛者，處1 年以下有期徒刑、拘役或科或併科15萬
元以下罰金。

司法院資訊處製作；財團法人民間司法改革基金會備份。
